臺灣桃園地方法院交通事件裁定　　　　　96年度交聲字第25號
異　議　人
即受處分人　甲○○
送達代收人　劉君豪律師
原處分機關　交通部公路總局臺北區監理所
上列異議人即受處分人因違反道路交通管理處罰條例案件，不服
交通部公路總局臺北區監理所於中華民國95年4 月14日北監營裁
字第裁40-AEU037502號違反道路交通管理事件裁決書所為處分，
聲明異議，本院裁定如下：
    主  文
異議駁回。
    理  由
一、原處分意旨略以：異議人即受處分人甲○○於民國94年9 月
    28日上午11時47分許，駕駛車號GR-176號營業貨運曳引車，
    在臺北市○○路與市○○道路口，因「行使管制區」之違規
    ，為臺北市政府警察局交通警察大隊以北市警交大字第A5L5
    00767 號通知單舉發之。前開違規移送聯移送原處分機關後
    ，經查異議人之駕駛執照已於94年4 月10日因肇事遭吊銷，
    原處分機關乃以北監營字第0948003947號函請臺北市政府警
    察局交通警察大隊另予舉發，原舉發機關即臺北市政府警察
    局大同分局遂依前開違規開立北市警交大字第AEU039502 號
    違規單舉發之，原處分機關遂依道路交通管理處罰條例第21
    條第1 項第1 款之規定，裁處異議人罰鍰新臺幣（下同）八
    萬元。
二、聲明異議意旨略以：異議人甲○○前於93年12月16日上午10
    時9 分，在臺北縣泰山鄉○○路○ 段206 號與機車騎士呂鵬
    生發生車禍，肇事原因、責任不明，但臺北縣政府警察局交
    通隊竟以北縣警交字第CO0000000 號製單舉發異議人違反道
    路交通安全規則肇事致人死亡之違規行為，並經交通部公路
    總局臺北區監理所以北監營字第40-CO0000000號裁決書裁處
    吊銷駕駛執照，一年內禁考，異議人不服裁決，已於94年3
    月25日向臺灣板橋地方法院聲明異議，現由該院以94年度交
    聲字第429 號審理中，詎原處分機關卻未等候法院裁定，而
    逕行註銷異議人之駕駛執照，致異議人又於95年4 月14日遭
    交通部公路總局臺北區監理所以北監營裁字第裁40-AEU0375
    02號裁決書裁處罰鍰八萬元，異議人深感不服，為此聲明異
    議。
三、按行為後法律或自治條例有變更者，適用行政機關最初裁處
    時之法律或自治條例；但裁處前之法律或自治條例有利於受
    處罰者，適用最有利於受處罰者之規定，行政罰法第 5條定
    有明文，本件依行政罰法第 5條規定，自應適用行政機關最
    初裁處時之法律，即95年7月1日公布修正施行前道路交通管
    理處罰條例之規定論處，先予敘明。次按汽車駕駛人，駕駛
    汽車違反道路交通安全規則，因而肇事致人死亡者，吊銷其
    駕照，修正前道路交通管理處罰條例第61條第1 項第4 款定
    有明文。再按汽車駕駛人駕駛聯結車、大客車、大貨車，未
    領有駕駛執照駕車者，汽車所有人及駕駛人各處新臺幣四萬
    元以上八萬元以下罰鍰，並當場禁止該汽車駕駛人繼續駕駛
    及扣留其車輛牌照，修正前道路交通管理處罰條例第21條之
    1 第1 項第1 款亦定有明文。
四、本院經查：
  (一)異議人前於93年12月16日上午10時9 分，駕車行經臺北縣泰
    山鄉○○路○ 段206 號前時，有「違反道路交通安全規則因
    而肇事致人死亡」之違規事實，經臺北縣政府警察局交通隊
    值勤員警以北縣警交字第C00000000 號舉發違反道路交通管
    理事件通知單製單舉發，並經交通部公路總局臺北區監理所
    於94年3 月14日以北監營字第40-C00000000號裁決書（下稱
    ：前案）裁處吊銷駕駛執照，1 年內禁考，並限於94年4 月
    13日前繳送；駕照過期未繳送者，自94年4 月14日起逕行註
    銷。嗣後異議人於94年3 月25日針對前案聲明異議，經臺灣
    板橋地方法院以94年度交聲字第429 號審理中等情，此有交
    通部公路總局臺北區○○○○○道路交通管理事件不服裁決
    聲明異議案件移送書1 份及臺灣高等法院被告前案紀錄表在
    卷可稽。
  (二)按聲明異議，無停止執行之效力，但依法裁定停止執行者，
    不在此限；另按不服主管機關裁決聲明異議之交通案件，除
    法院有停止執行之裁定外，原處分機關應即為執行，道路交
    通案件處理辦法第15條及第32條分別定有明文。是依前述規
    定所為吊銷駕照之行政罰，雖對之聲明異議，惟除符合法律
    規定之事由，經法院依法裁定停止執行外，原則上無停止該
    行政罰執行之效力。雖然異議人陳稱過失致死刑事案件是否
    業已確定係關係原吊銷駕駛執照之處分是否妥適，然而對於
    前案異議期間，依前揭規定該裁決書之執行力並無影響仍持
    續進行。則前案既未經板橋地方法院裁定停止執行，異議人
    針對前案所為之聲明異議並無停止執行之效力。
  (三)本件異議人於駕駛執照經裁決吊銷後之94年9 月28日上午11
    時47分許，仍逕行駕駛車號GR-176號營業貨運曳引車，行經
    臺北市○○路與市○○道路口時，經警以「行駛管制區」之
    違規事由，製單舉發等情，有臺北市政府警察局北市警交大
    字第A5L500767 號違規單交通違規事件通知單1 紙在卷可按
    ，並為異議人所不否認，原處分機關函請臺北市政府警察局
    交通警察大隊另予舉發異議人之違反道路交通管理處罰條例
    第21條之1 第1 項第1 款「未領有駕駛執照駕車」之違規行
    為，經臺北市政府警察局大同分局製單舉發後，原處分機關
    並依法開立北監營裁字第裁40-AEU037502號裁決書，則原處
    分機關因前案並未經法院裁定停止執行，所為本案之裁決處
    分自無違誤。至異議人雖於申訴書中另請求停止原處分執行
    等語，惟基於前揭規定意旨，本件異議人既有道路交通管理
    處罰條例第21條之1 第1 項第1 款汽車駕駛人未領有駕駛執
    照駕車之違規情事，且尚查無其他裁定停止執行之原因與事
    實，依法尚難准許，併此敘明。
五、據上論斷，應依道路交通案件處理辦法第19條，裁定如主文
    。
中　　華　　民　　國　　96　　年　　6 　　月　　20　　日
                  交通法庭    法　官  魏于傑
以上正本證明與原本無異。
如不服本裁定，應於裁定送達後5 日內向本院提出抗告狀。
　　　　　　　　　　　　　　　書記官　林怡君
中　　華　　民　　國　　96　　年　　6 　　月　　20　　日
